【裁判字號】    90,訴,979
【裁判日期】    900920
【裁判案由】    搶奪等
【裁判全文】
臺灣桃園地方法院刑事判決                            九十年度訴字第九七九號
    公  訴  人  臺灣桃園地方法院檢察署檢察官
    被      告  己○○
右列被告因強奪等案件，經檢察官提起公訴（九十年度偵字第五九二八號），本院判
決如左：
    主  文
己○○連續意圖為自己不法之所有，而搶奪他人之動產，累犯，處有期徒刑肆年，並
於刑之執行完畢或赦免後令入勞動場所，強制工作壹年；又連續竊盜，累犯，處有期
徒刑玖月，扣案之機車鑰匙壹把沒收；又意圖為自己不法之所有，而侵占其他離本人
所持有之物，處罰金仟元，如易服勞役，以佰元折算壹日。應執行有期徒刑肆年
捌月，罰金仟元，罰金如易服勞役，以佰元折算壹日，並應於刑之執行完畢或赦
免後令入勞動場所，強制工作壹年，扣案之機車鑰匙壹把沒收。
    事  實
一、己○○前於民國八十五年間，先後因違反藥事法等及竊盜案件，分別經臺灣臺中
    地方法院判處應執行有期徒刑一年（違反麻醉藥品管理條例部分，處有期徒刑六
    月，違反藥事法部分，處有期徒刑八月）及有期徒刑九月確定，後經更定其應執
    行刑為一年八月，自八十五年五月二十三日開始執行，於八十六年七月二十九日
    縮短刑期假釋，而於八十六年九月十七日因縮短刑期假釋期滿執行完畢。又於八
    十九年間分別因竊盜及強盜案件，分別經本院及臺灣板橋地方法院判處有期徒刑
    一年及二年十月，並分別於八十九年十一月二十七日、九十年三月十五日確定，
    均尚未到案執行，為臺灣桃園地方法院檢察署通緝中，有犯罪習慣，猶不知悔改
    ，竟又為下列不法犯行：（一）因染有毒癮，為籌資購毒施用，基於意圖為自己
    不法所有之概括犯意，連續於附表所示時間、地點，以騎乘機車尾隨獨行或騎乘
    機車之婦女，並趁人不備猝然出手之方式，搶奪癸○○○、辛○○、卯○○、未
    ○○、辰○○○、子○○、戊○○、壬○○、丁○○、乙○○、甲○○、寅○○
    、丙○○、丑○○等人之財物（詳如附表）；（二）另意圖為自己不法所有，基
    於竊盜之概括犯意，先於九十年三月二十九日上午九時許，在桃園縣平鎮市○○
    街三三巷十九號前，以其所有之機車鑰匙一把，竊取巳○○所有之車牌號碼ＭＮ
    Ｗ─二八○號重型機車一部，再於九十年四月五日上午六時許，在桃園縣中壢市
    ○○街一一七號前，以其所有之前開機車鑰匙一把，竊取午○○所有車牌號碼Ｇ
    Ｈ五─六九○號重型機車一部，得手後均供己代步之用；（三）其另於九十年三
    月底某日，在桃園縣中壢市龍岡市場（起訴書誤載為忠貞市場）內，拾獲原屬庚○○所有，於九十年三月二十六日上午七時許，在桃園縣中壢市○○路旁遭竊，
    後經人棄置而脫離本人持有之國民身分證一張，因其已遭通緝，竟意圖為自己不
    法之所有，而將之侵占入己。嗣於九十年四月五日晚間七時許，在桃園縣中壢市
    ○○街五十號前，為警查獲，並在其位於桃園縣中壢市○○街五○號五樓二室之
    租住處，扣得未○○等人遭搶之物品一批並扣得前開機車鑰匙一把，而查悉上情
    。
二、案經癸○○○、辛○○、未○○、卯○○、辰○○○、子○○、戊○○、壬○○
    、丁○○、乙○○、甲○○、寅○○、丙○○、丑○○、巳○○、午○○及庚○○訴由桃園縣警察局中壢分局報請臺灣桃園地方法院檢察官偵查起訴。
    理  由
一、訊據被告己○○右揭事實，除辯稱：在警局的時候，有一個人指認我，但是我並
    沒有搶他外，餘均坦承不諱，經查被告所指之在警局指認之人乃係被害人癸○○○，而癸○○○於警訊及本院九十年九月六日審理中，均當場指認被告確係於九
    十年三月十一日搶奪其皮包之人，並結證稱：「我被搶皮包，皮包裡面有二萬八
    千元，提款卡、健保卡等物。（當時的情形？）我當天去買東西，一手提東西，
    一手拿手機聯絡別人來載我，被告從後來騎機車過來，強拉我的皮包，我不放手
    ，‧‧‧，我當時有喊搶劫，被告騎著機車還回頭看著我對我笑，我有看清楚他
    的長相，我追的很遠‧‧‧（警察在四月六日有通知你，你有當場指認被告？）
    有，被告也有承認是他搶我的，他還說錢花掉了，東西掉了，皮包被丟掉了，到
    警察局指認時，我一看到扣案的衣褲及安全帽我就認出來了。」等語，足認被告
    所辯係卸責之詞，不足採信；而被告搶奪被害人癸○○○以外之十三位被害人之
    情形，業據被害人辛○○、未○○、卯○○、辰○○○、子○○、戊○○、壬○○、丁○○、乙○○、甲○○、寅○○、丙○○、丑○○等人於警訊指述明確，
    被害人壬○○、丙○○、丁○○於本院九十年九月六日審理中，亦均當庭指認係
    被告搶奪其等財物無誤，又被告竊取巳○○、午○○二人所有之前開機車、拾獲
    庚○○所有之遭竊後經人棄置之前開身分證，亦經巳○○、午○○、庚○○三人
    於警訊中指述明確，本件復有車輛竊盜、車牌失竊資料個別查詢報表－查詢車輛
    認可資料二紙紙、查獲物品照片共二十幀、贓物領據（保管）單共十五紙在卷足
    佐。再被害人癸○○○於本院九十年九月六日審理中雖另證稱：被告還用腳踢我
    一下，但是沒有踢到我云云，然此為被告所否認，且無其他積極之證據足以證明
    被告有此行為，尚難僅憑被害人癸○○○之指述，即認被告有此強盜之行為，附
    此敘明。被告連續搶奪、連續竊盜及侵占脫離本人持有之物等犯行明確，應予依
    法論科。
二、核被告所為，係犯刑法第三百二十五條第一項搶奪罪、第三百二十條第一項之竊
    盜罪及同法第三百三十七條之侵占脫離本人持有之物罪。被告多次搶奪及竊盜犯
    行，均時間緊接，方法相同，復觸犯構成要件相同之罪名，均顯係基於概括犯意
    為之，應依連續犯之規定，各論以一罪之連續搶奪罪及連續竊盜罪，並均依法加
    重其刑。又被告所犯上開連續搶奪、連續竊盜、侵占其他離本人持有之物各罪，
    犯意各別，行為不同，應分論併罰。再查被告先後於九十年三月二十九日、九十
    年四月五日，以其所有之扣案鑰匙，竊取巳○○、午○○分別所有之前開重型機
    車，係因當時其沒有機車作為代步用‧‧‧其汽車的大牌被警察查扣，汽車又撞
    壞沒有辦法工作，已據被告於本院九十年七月二十六日訊問時供認屬實（參見當
    日訊問筆錄第三頁第十四行及第五頁），此外復查無其他證據足認被告竊取該車
    之初即為行搶如附表所示被害人之財物，公訴意旨認被告所犯上開竊盜及搶奪犯
    行間，有方法結果之牽連關係，容有誤會。另被害人遭被告搶奪如附表所示之財
    物，業據渠等於警訊時指訴明確，公訴人就未○○部分漏載身分證一張，就卯○○部分漏載提款卡一張、王雅婷身分證、現金一千一百元，就子○○部分漏載手
    提包一只、行動電話一支，就戊○○部分漏載霹靂包一個，就壬○○部分漏載汽
    、機車行照各一張，就寅○○部分漏載支票一張、就丙○○部分漏載電話ＩＣ卡
    一張、國民身分證一張及現金部分應為一千九百元（起訴書誤載為九千餘元），
    均附此敘明。次查被告前有如事實欄所載之犯罪科刑與刑之執行，有卷附台灣高
    等法院被告全國前案紀錄表可按，其受期徒刑之執行完畢後，五年以內再犯有期
    徒刑以上本件竊盜、搶奪罪，均為累犯，均各依法遞加重其刑，侵占脫離本人持
    有物罪，與累犯要件不合，該罪非累犯，亦附此敘明。爰審酌被告素行不佳，有
    前開紀錄表可憑，犯罪之動機、目的、連續搶奪達十四次之多，對獨行或騎乘機
    車之婦女安全所生危害非小，犯後大致坦承犯行等一切情狀，分別量處如主文所
    示之刑，罰金部分並諭知易服勞役之折算標準，有期徒刑部分並定應執行刑，以
    資懲儆。扣案之機車鑰匙一把，為被告所有，且係供竊取前開二部機車所用之物
    ，業經被告於本院九十年八月六日訊問時供述在卷（參見當日訊問筆錄第二頁第
    十一行），爰依刑法第三十八條第一項第二款規定併予宣告沒收。末查被告有事
    實欄所述之多次前科，有前開紀錄表可稽，其多次在監執行仍不能矯正偏差之價
    值觀，且因竊盜及強盜案件經法院判刑確定，尚未到案執行，猶想強取他人財物
    不勞而獲，於短短不到一個月之時間內，即犯下十四起搶奪、二件竊盜，顯見其
    有犯罪之習慣，並依刑法第九十條第一項規定宣告於刑之執行完畢或赦免後，令
    入勞動處所強制工作，期間為一年。
據上論斷，應依刑事訴訟法第二百九十九條第一項前段，刑法第五十六條、第三百二
十五條第一項、第三百二十條第一項、第三百三十七條、第四十七條、第五十一條第
五款、第四十二條第二項、第三十八條第一項第二款、第九十條第一項，罰金罰鍰提
高標準條例第一條前段，判決如主文。
本案經檢察官林秀菊到庭執行職務。
中      華      民      國      九十      年      九      月    二十    日
                                臺灣桃園地方法院刑事第六庭
                                    法  官  林  春  鈴
右正本證明與原本無異。
如不服本判決，應於判決送達後十日內向本院提出上訴狀( 應附繕本 )，上訴於
臺灣高等法院。
                                    書記官  江  世  亨
中        華        民        國   九十   年   九   月    二十五    日
附表：
┌──┬──────┬──────────┬────┬──────────┐
│編號│時        間│ 地             點  │被害人  │  所  得  財  物    │
├──┼──────┼──────────┼────┼──────────┤
│一  │90年３月日│桃園縣中壢市○○路  │癸○○○│ 新台幣（下同）二萬 │
│    │時分許  │八十一號前          │        │ 八千元、提款卡、健 │
│    │            │                    │        │ 保卡各一枚         │
│    │            │                    │        │                    │
├──┼──────┼──────────┼────┼──────────┤
│二  │90年３月日│桃園縣中壢市溪洲二  │辛○○  │ 林劉鳳妹身分證、張 │
│    │時１０分許  │二街六號前          │        │ 秀景提款卡一張、現 │
│    │            │                    │        │ 金二千四百元、影印 │
│    │            │                    │        │ 卡、捐血卡、教師證 │
│    │            │                    │        │ 各一枚、紅色皮包一 │
│    │            │                    │        │ 只                 │
├──┼──────┼──────────┼────┼──────────┤
│三  │90年３月日│桃園縣中壢市中山東  │未○○  │ 現金四百元、NOKIA  │
│    │時許      │路與復興路口處      │        │ 牌8210型行動電話一 │
│    │            │                    │        │ 支、存摺二本、印章│
│    │            │                    │        │ 駕照、行照、健保卡 │
│    │            │                    │        │ 身分證各一枚       │
├──┼──────┼──────────┼────┼──────────┤
│四  │90年３月日│桃園縣中壢市○○路  │ 卯○○ │ 手提包一只、提款卡 │
│    │時１０分許  │口處                │        │ 、學生證各一張、手 │
│    │            │                    │        │ 機IC電話卡二張、王 │
│    │            │                    │        │ 雅婷身分證一張、皮 │
│    │            │                    │        │ 包一個、現金一千一 │
│    │            │                    │        │ 百元               │
├──┼──────┼──────────┼────┼──────────┤
│五  │90年３月日│桃園縣中壢市○○路  │辰○○○│ 現金六萬元  身分證 │
│    │時分許  │與長江路口處        │        │ 印章、行動  話一支 │
│    │            │                    │        │ 、手錶一隻  黑色皮 │
││            │                    │        │ 包一只、珍  耳環一 │
│    │            │                    │        │ 副、金項鍊  子一個 │
│    │            │                    │        │ 、黑色手套  雙等物 │
│    │            │                    │        │ 品。               │
├──┼──────┼──────────┼────┼──────────┤
│六  │90年３月日│桃園縣中壢市環中東  │子○○  │ 女用手提包、皮包各 │
│    │時分許  │路二段五二○號對面  │        │ 一只、學生證、身分 │
│    │            │馬路                │        │ 證、提款卡各一枚、 │
│    │            │                    │        │ 眼鏡一副、信用卡一 │
│    │            │                    │        │ 張、電子字典一台、 │
│    │            │                    │        │ 行動電話一具、現金 │
│    │            │                    │        │ 三百元             │
├──┼──────┼──────────┼────┼──────────┤
│七  │90年３月日│桃園縣中壢市○○路  │戊○○  │ 零錢包三個、信用卡 │
│    │時分許  │與大同路口處        │        │ 二張、提款卡五張、 │
│    │            │                    │        │ 印章一枚、行動電話 │
│    │            │                    │        │ 一支、存摺三本、身 │
│    │            │                    │        │ 分證一張、健保手冊 │
│    │            │                    │        │ 一本、支票九張、張 │
│    │            │                    │        │ 聰明身分證一張、公 │
│    │            │                    │        │ 事包一個、健保卡一 │
│    │            │                    │        │ 張、現金二萬元、霹 │
│    │            │                    │        │ 靂包一只。         │
├──┼──────┼──────────┼────┼──────────┤
│八  │90年３月日│桃園縣中壢市中央西  │壬○○  │ 皮包一只、皮夾一個 │
│    │  時許      │路與新生路口處      │        │ 、行動電話一支、汽 │
│    │            │                │        │ 、機車駕照、行照各 │
│    │            │                    │        │ 一張、信用卡一張、 │
│    │            │                    │        │ 現金六百餘元、小錢 │
│    │            │                    │        │ 包一只、原子筆二支 │
├──┼──────┼──────────┼────┼──────────┤
│九  │90年４月２日│桃園縣平鎮市○○路  │丁○○  │ 公事包一只、行照、 │
│    │時分許  │與環南路口處        │        │ 身分證、提款卡各一 │
│    │            │                    │        │ 張、存摺一本、現金 │
│    │            │                    │        │ 三萬元及紅色原子筆 │
│    │            │                    │        │ 一支。             │
├──┼──────┼──────────┼────┼──────────┤
│十  │90年４月２日│桃園縣中壢市○○路  │乙○○  │ 黑色皮夾、名片夾各 │
│    │時分許  │一段二六號前        │        │ 一個、IC電話卡、身 │
│    │            │      │        │ 分證、提款卡、SOGO │
│    │            │                    │        │ 認同卡各一張、行動 │
│    │            │                    │        │ 電話一支、支票二張 │
│    │            │                    │        │ 、現金二千元       │
├──┼──────┼──────────┼────┼──────────┤
│十一│90年４月５日│桃園縣中壢市○○路  │甲○○  │ 背包、皮夾各一個、 │
│    │時分許  │  中美路口處        │        │ 身分證、駕照、機車 │
│    │            │                    │        │ 行照、保險卡各一張 │
│    │            │                    │        │ 、化妝品、車票一張 │
│    │            │                    │        │   現金三百餘元。   │
├──┼──────┼──────────┼────┼──────────┤
│十二│90年４月５日│桃園縣中壢市○○路  │寅○○  │ 手提包一個、行動電 │
│    │時分許  │與延平路口處        │        │ 一支、信用卡五張、 │
│    │            │                    │      │ 身分證、駕照各一張 │
│    │            │                    │        │ 、簽帳卡二張、支票 │
│    │            │                    │        │ 一張、現金一千元。 │
├──┼──────┼──────────┼────┼──────────┤
│十三│90年４月５日│桃園縣中壢市○○路  │丙○○  │ 零錢包一個、信用卡 │
│    │時分許  │三十三號前          │        │ 三張、提款卡三張、 │
│    │            │                    │        │ 汽、機車行照各一張 │
│    │            │                    │        │ 汽、機車駕照各一張 │
│    │            │                    │        │ 汽、機車保險卡各一 │
│    │            │                    │        │ 張、行動電話一支、 │
│    │            │                    │        │ SOGO一百元禮券三張 │
│    │            │                    │        │ 、汽車鑰匙一把、健 │
│    │            │                    │        │ 保卡、電話卡、IC電 │
│    │            │                    │        │ 話卡、掛號證、身分 │
│    │            │                    │        │ 證、識別證各一張、 │
│    │            │                    │        │ 口紅一盒、現金一千 │
│    │            │                    │        │ 九百餘元           │
├──┼──────┼──────────┼────┼──────────┤
│十四│90年４月５日│桃園縣平鎮市○○路  │丑○○  │ 皮夾一個、信用卡、 │
│    │時分許  │與康樂路口          │        │ 提款卡、駕照、身分 │
│    │            │                    │        │ 證各一張、印章一枚 │
│    │            │                    │        │ 、行動電話一支、現 │
│    │            │                    │        │ 金四百元。         │
└──┴──────┴──────────┴────┴──────────┘
附論罪科刑法條：
中華民國刑法第三百二十條 (普通竊盜罪、竊佔罪)
 意圖為自己或第三人不法之所有，而竊取他人之動產者，為竊盜罪，處五年以下有
期徒刑、拘役或五百元以下罰金。意圖為自己或第三人不法之利益，而竊佔他人之不
動產者，依前項之規定處斷。
前二項之未遂犯罰之。
中華民國刑法第三百二十五條 (普通搶奪罪)
意圖為自己或第三人不法之所有，而搶奪他人之動產者，處六月以上五年以下有期徒
刑。
因而致人於死者，處無期徒刑或七年以上有期徒刑，致重傷者，處三年以上十年以下
有期徒刑。
第一項之未遂犯罰之。
中華民國刑法第三百三十七條 (侵占遺失物罪)
意圖為自己或第三人不法之所有，而侵占遺失物、漂流物或其他離本人所持有之物者
，處五百元以下罰金。


司法院資訊處製作；財團法人民間司法改革基金會備份。
